# 请教陈版主持有到期的投资为什么不采用公允价值计量？

提问人：cit 时间：2013-12-12 10:22:19
请教陈版主，持有到期的投资为什么采用摊余成本计量，什么不采用公允价值计量？是公允价值难以取得吗？为什么投资性房地产时间长，也需要估值，但是可以采用公允价值计量？

回答人：chenyiwei
这主要是与持有至到期投资的持有目的和财务信息使用者的需求有关。因为持有至到期投资的预计收回时间和到期可收回金额都是明确的，且明确不会在到期前处置，因此在到期前的交易日因公允价值变动所产生的风险和报酬与本企业（作为持有人）无关，在此情况下，在报表上反映出其公允价值的变动，并不能给报表使用者提供有用的信息，反而容易导致混淆和误导。

提问人：木叶白牙 时间：2014-06-12 10:12:34
陈版您好： 准则讲解中提到“划分为贷款和应收款项类的金融资产，与划分为持有至到期投资的金融资产，其主要差别在于前者不是在活跃市场上有报价的金融资产，并且不像持有至到期投资那样在出售或重分类方面受到较多限制。”这里是说必须有活跃市场报价还是说可以有活跃市场报价，如果摊余成本核算持有至到期投资，那为什么又要有活跃市场报价呢？

回答人：chenyiwei
持有至到期投资应当有活跃市场报价。这一点在证监会公告[2011]37号中已经明确：“持有至到期投资是指到期日固定、回收金额固定或可确定，且企业有明确意图和能力持有至到期的非衍生金融资产，同时应有活跃的市场，可以取得其市场价格”。 其主要原因是：从金融工具准则对“贷款和应收款项”的定义已经可以得出贷款和应收款项无活跃市场的结论，而准则同时规定企业不应将贷款和应收款项划分为持有至到期投资。因此可以得出结论：持有至到期投资本身应当是有活跃市场的，其本身具有活跃市场的背景凸显了“持有至到期”这一持有意图的重要性。

提问人：木叶白牙 时间：2014-06-18 19:07:57
非上市的企业发行可以发行债券吗？如果可以，他们有没有一个类似于股市一样的市场来作为交易平台？是否可以认定为存在活跃公开的市场价？

回答人：chenyiwei
非上市公司可以根据《企业债券管理条例》发行企业债并在交易所上市，也可发行银行间市场非金融企业债务融资工具。

提问人：木叶白牙 时间：2014-06-19 13:24:18
老师您好： 对于持有至到期投资必须有公允价值是否可以这样理解：“所谓“存在活跃市场上有报价”是指在可以公开交易的市场上，非点对点的、自由选择的市场，在该市场上价格是公开的，购买方不固定，因此才能体现投资的概念；而如果在活跃市场上没有报价，则说明是点对点的交易行为，该行为有指定的对象，因此是基于特定对象下交易的行为，并不是一项投资，因此应列示为贷款或应收款项。另一方面也更体现了持有至到期投资意图和持有能力的重要性”

回答人：chenyiwei
可以这样理解。谢谢补充。